最高法院刑事判決　　　　　　　　　　　　　　　八十八年度台上字第七四一五號
　　上訴人　台灣高等法院檢察署檢察官
　　被　告　甲○○
右上訴人因被告偽造文書等罪案件，不服台灣高等法院中華民國八十六年十二月九日
第二審判決（八十六年度上訴字第五○四二號，起訴案號：台灣台北地方法院檢察署
八十六年度偵字第二八一號），提起上訴，本院判決如左：
    主  文
上訴駁回。
    理  由
按刑事訴訟法第三百七十七條規定，上訴於第三審法院，非以判決違背法令為理由，
不得為之，是提起第三審上訴，應以原判決違背法令為理由，係屬法定要件，如果上
訴理由並未指摘原判決有何違法，自應認其上訴為違背法律上之程式，予以駁回。原
判決以公訴旨指被告甲○○涉犯刑法第二百十六條、第二百十條、第三百三十九條第
一項之罪嫌，依調查證據之結果，認被告犯罪不能證明，而認第一審諭知被告無罪，
為無不合，予以維持，駁回檢察官在第二審之上訴，已詳述其所憑之證據及理由。檢
察官上訴意旨略以：被告與證人李文振於第一審審理時，對於互助會會款取得及交付
經過所供，差異極大，若李文振確有參加該互助會，何以會有此岐異，原審未詳查徒
以被告年已六十五歲，記憶力及陳述能力較差為由而採信，核與論理及經驗法則有違
。另證人鄭順吉於第一審亦供稱第一會由呂太太標走，若呂太太原本要參加之互助會
已由李文振頂替，並由李文振標走，何以鄭順吉仍堅稱第一會由呂太太標走？且鄭順
吉並未證稱被告有告知李文振已替代呂太太參加互助會，原判決對於不利被告之證詞
未為詳查，遽認鄭順吉之證言有利於被告而採取，亦有理由與卷證資料不符及應於審
判期日應予調查之證據未予調查之違法。被告招會後即另找李文振頂替參加，立即標
走會款，並宣告停會，似與社會常情有違，且李文振得標如何支付死會會款？被告收
受如何處理？均未見原審調查，亦有於審判期日應調查之證據未予調查之違法等語。
上訴意旨所指並無一語就被告涉犯行使偽造私文書部分，有如何違背法令之處，為具
體之指摘，徒就被告涉犯詐欺部分為論述，揆諸首揭說明，其上訴違背法律上之程式
，應予駁回。又按刑事訴訟法第三百七十六條所列各罪之案件，經第二審判決者，不
得上訴於第三審法院，法有明文。本件被告涉犯詐欺案件，檢察官係依刑法第三百三
十九第一項起訴，核屬刑事訴訟法第三百七十六條第四款之案件，依上開說明，既經
第二審判決，自不得上訴於第三審法院，檢察官竟復提起上訴，顯為法所不許，應併
予駁回。
據上論結，應依刑事訴訟法第三百九十五條前段，判決如主文。
中      華      民      國    八十八    年     十二     月    二十三    日
                              最高法院刑事第八庭
                                  審判長法官  吳  雄  銘
                                        法官  池  啟  明
                                        法官  石  木  欽
                                        法官  郭  毓  洲
                                        法官  吳  三  龍
      右正本證明與原本無異
                                              書  記  官
中      華      民      國    八十八    年     十二     月    二十七    日
